# 固定资产

提问人：709046552 时间：2019-11-16 06:30:18
陈版，我单位采购电脑，分开购买主机屏幕键盘鼠标，是各部分单独入账还是合在一起入账比较妥当

回答人：chenyiwei
根据《企业会计准则第 4 号——固定资产》第五条，如果各部分使用寿命相同，可作为一个整体入账；使用寿命不同的，应区分为不同的固定资产分别入账。

提问人：zhs7403 时间：2019-12-06 06:30:19
1 、固定资产本年度没有增加， 2018 年度审计时已经盘点过，是否 2019 年度还需要盘点？依据？如果 100%减值需要？
2 、建筑业按完工进度确认收入时，是否应同时确认待转销项税额？ 22 号文我理解应该确认，但是确认应收账款的部分计提待转销项税，确认收入对应的合同资产部分不计提待转销项税；还是都确认？我理解都确认
3 、国内 A公司有一国外全资子公司 B，A公司出售产品给 B。假设年末 A公司应收账款-B 根据期末汇率折算产生汇兑收益 1000 万，B 公司报表折算成本人民币时，应付账款-A 公司汇兑损失计入外币报表折算差异。我理解应该保留，即 a 合并报表分别体现汇兑收益和外币报表折算差异，不应抵消。除非属于母公司对境外经营子公司的长期净投资，即对被投资单位的长期债权，该债权没有明确的清收计划、且在可预见的未来期间不准备收回的，实质上构成对被投资单位的净投资的长期应收项目。这时候才由汇兑收益 1000 万转为外币报表折算差，请问是否正确？

回答人：chenyiwei
问题 1 ： 2 楼意见合理。
问题 2 ：对计提“待转销项税额”的考虑，对合同资产和应收账款而言应相同。
问题 3 ：你的理解基本合理。应分别保留 A 公司的汇兑损益和 B 公司的报表折算差额，除非明确将该笔应收款项转为对境外经营的净投资。